臺灣雲林地方法院刑事判決
110年度易字第511號
公  訴  人  臺灣雲林地方檢察署檢察官
被      告  蘇文嶸



上列被告因妨害自由案件，經檢察官提起公訴（110年度偵字第5
529號），本院判決如下：
    主  文
丁○○犯恐嚇危害安全罪，處拘役伍拾伍日，如易科罰金，以新臺
幣壹仟元折算壹日。
    事  實
一、丁○○與王木生有債務糾紛，於民國110年5月1日上午9時30分
    許，前往王木生的配偶乙○○經營址設雲林縣○○鎮○○路000號
    的便當店，因討債未果而心生不滿，竟基於恐嚇危害安全之
    犯意，徒手將乙○○所持有之車牌號碼000-000號普通重型機
    車推倒，機車倒地時撞壞桌子1張，該機車左側車身及油箱
    破損（所涉毀損部分未據告訴），並對乙○○怒稱：「你娘勒
    」，乙○○的兒子甲○○下樓見狀持手機拍攝丁○○的車牌時，丁○○對甲○○恫稱：「你在拍什麼，我知道你在哪裡上班，我可
    以找你」等語，乙○○經由甲○○得知上情，丁○○以此舉動及言
    語恫嚇乙○○、甲○○，致乙○○、甲○○心生畏懼，足生危害於生
    命、身體安全。
二、案經雲林縣警察局斗南分局報告臺灣雲林地方檢察署檢察官
    偵查起訴。
    理  由
壹、證據能力
    按被告以外之人於審判外之陳述，雖不符刑事訴訟法第159
    條之1至第159條之4之規定，而經當事人於審判程序同意作
    為證據，法院審酌該言詞陳述或書面陳述作成時之情況，認
    為適當者，亦得為證據；當事人、代理人或辯護人於法院調
    查證據時，知有第159條第1項不得為證據之情形，而未於言
    詞辯論終結前聲明異議者，視為有前項之同意，刑事訴訟法
    第159條之5定有明文。查本判決以下所引用被告以外之人於
    審判外之各項言詞陳述及書面證據，檢察官、被告於本院準
    備程序時均表示同意列為證據，本院審酌該等供述及書面證
    據之取得過程並無瑕疵，且均屬合法，與本案待證事實間復
    具有相當之關聯性，以之為本案證據尚無不當，並經本院於
    審理時逐一提示檢察官、被告表示意見，對於證據能力之適
    格均未爭執，故採納上開證據方法，亦無礙於被告於程序上
    之彈劾詰問權利，此部分自得採為本案證據，而有證據能力
    。另以下所引用之不具傳聞性質之證據，因非違背法定程序
    取得之證據，依法亦應有證據能力。
貳、認定犯罪事實所憑之證據及理由
　　被告固坦承推倒機車撞壞桌子、並說出「你娘勒」、「你在
    拍什麼，我知道你在哪裡上班，我可以找你」之話語，然矢
    口否認有恐嚇犯意及犯行，辯稱：王木生向我借新臺幣（下
    同）8萬元，4月中王木生人就不見了，甲○○說乙○○說月底錢
    收到了再跟我處理，110年5月1日我想說月底了，結果乙○○
    說她哪有這樣說，我覺得他們要賴帳，一氣之下才推她的機
    車，我知道甲○○在何處上班，甲○○現在每天也是在上班，他
    們怎麼可能怕我等語。惟查：
一、被告有於上開時、地，徒手將被害人乙○○所持有之車牌號碼
    000-000號普通重型機車推倒，機車倒地時撞壞桌子1張，該
    機車左側車身及油箱破損，並對被害人乙○○怒稱：「你娘勒
    」，被害人乙○○的兒子甲○○下樓見狀持手機拍攝被告的車牌
    時，被告對被害人甲○○恫稱：「你在拍什麼，我知道你在哪
    裡上班，我可以找你」等語，被害人乙○○經由被害人甲○○得
    知上情，為證人即被害人乙○○、甲○○證述明確（偵卷第19頁
    至第31頁，本院卷第106頁至第118頁），並有刑案現場照片
    3張（偵卷第33頁）、車號查詢汽車車籍資料、車號查詢機
    車車籍資料各1份（偵卷第69頁至第71頁）在卷可憑，且為
    被告所坦承，此部分堪信為真實。
二、按刑法於妨害自由罪章，以該法第305條規範對於以加害生
    命、身體、自由、名譽、財產之事，恐嚇他人致生危害於安
    全者之刑責，目的在於保護個人免受不當外力施加恐懼的意
    思自由法益；倘以使人畏怖為目的，為惡害之通知，受通知
    人因心生畏懼而有不安全感，即該當於本罪，不以客觀上發
    生實際的危害為必要；又惡害之通知方式並無限制，凡一切
    之言語、舉動，不論直接或間接，足以使他人生畏懼心者，
    均包含在內；至是否有使被害人心生畏懼，應以各被害人主
    觀上之感受，綜合社會通念判斷之（最高法院107年度台上
    字第1864號判決意旨參照）。查被告徒手將被害人乙○○之上
    開機車推倒，機車倒地時撞壞桌子，機車左側車身及油箱因
    而破損，被告並對被害人乙○○怒稱「你娘勒」，又於被害人
    甲○○持手機上前拍照時，恫稱：「你在拍什麼，我知道你在
    哪裡上班，我可以找你」等語，衡諸一般社會大眾對於其言
    行之理解及感受，客觀上確實足以造成被害人乙○○、甲○○之
    恐懼不安，核屬恐嚇之言行無誤，證人即被害人乙○○、甲○○
    亦明確證稱會害怕等語（本院卷第107頁至第118頁），再佐
    以被害人於案發當日，隨即前往雲林縣警察局斗南分局報案
    ，堪信被告上開言行，已使被害人2人心生畏懼，也使被害
    人乙○○心生其子人身安全會遭被告侵害之畏懼感。又被告於
    本院審理時陳稱：王木生明明在家，都不出來跟我講等語，
    其自有迫使被害人2人要求王木生出來面對之意，則其主觀
    上確有恐嚇意味，被告所辯，均不足採信。
三、至檢察官於起訴時雖認被告於110年5月1日，除為前述恐嚇
    犯行，當時另恫稱「不處理債務就要砸店」云云。然此恐嚇
    言語，係被告於110年4月29日晚上7時許，至被害人乙○○店
    內，對被害人乙○○而為，已據被害人乙○○於警詢及本院審理
    時證述明確（偵卷第20頁至第21頁，本院卷第112頁至第113
    頁），但因僅有被害人乙○○單一指述，由檢察官為不起訴處
    分，有110年度偵字第5529號不起訴處分書在卷可憑。被害
    人乙○○於110年5月1日案發後，至斗南派出所報案時，能明
    確提及被告所稱不處理債務就要砸店一語係發生於000年0月
    00日，當時距離案發時間較近，記憶自然較為深刻，不致因
    時隔日久而遺忘案情，所述當與事實相符，自屬可信，檢察
    官起訴此部分之恐嚇言語，顯然出於誤會或誤載，附此敘明
    。
四、綜上所述，本案事證明確，被告犯行已堪認定，應依法論科
    。
參、論罪科刑
一、核被告所為，係犯刑法第305條之恐嚇危害安全罪。
二、被告徒手推倒機車撞壞桌子，並對被害人乙○○怒稱：「你娘
    勒」，對被害人甲○○恫稱：「你在拍什麼，我知道你在哪裡
    上班，我可以找你」，經被害人甲○○轉知被害人乙○○之方式
    為惡害通知之恐嚇行為，係基於單一決意，在時間及空間上
    具有密切之關係，應論以接續犯。
三、被告以一恐嚇危害生命、身體之行為，對2個被害人為之，
    為同種想像競合犯，應依刑法第55條前段規定，論以一恐嚇
    危害安全罪。
四、爰審酌被告與王木生有債務糾紛，然本應循理性合法途徑解
    決，反而未控制自己，為本案恐嚇犯行，使被害人2人恐懼
    ，殊非可取，考量被告犯後坦承客觀事實，辯稱對方應該不
    會害怕之犯後態度，未與被害人2人和解，惟被害人2人於本
    院審理時均稱：希望從輕量刑，參考被告經裁定觀察勒戒之
    前科，有臺灣高等法院被告前案紀錄表在卷可參，被告希望
    王木生及其家人處理債務之動機，有被告提出王文生所簽發
    之本票影本、聲請裁定本票強制執行狀、本院自行收納款項
    收據等附卷供參（本院卷第136頁至第143頁），兼衡被告自
    述目前從事服務業，受僱做吧台工作，月薪約3萬元，與父
    親、未成年女兒同住，已離婚之家庭狀況，高中肄業之學歷
    等一切情狀，量處如主文所示之刑，並諭知易科罰金之折算
    標準。
據上論斷，應依刑事訴訟法第299條第1項前段，刑法第305條、
第55條前段、第41條第1項前段，刑法施行法第1條之1第1項，判
決如主文。
本案經檢察官丙○○提起公訴，檢察官顏鸝靚到庭執行職務。
中　　華　　民　　國　　111 　年　　1 　　月　　26　　日
                  刑事第五庭  審判長法  官  楊陵萍
　　　　　　　　　　　              法  官  陳雅琪
　　　　　　　　　　　              法  官  張恂嘉
以上正本證明與原本無異。
如不服本判決應於收受判決後20日內向本院提出上訴書狀，並應敘述具體理由；其未敘述上訴理由者，應於上訴期間屆滿後20 日內向本院補提理由書（均須按他造當事人之人數附繕本）。「切勿逕送上級法院」。　　　　　　　　　　　
                                    書記官  洪青霜　　　
中　　華　　民　　國　　111 　年　　1 　　月　　26　　日
附錄本案論罪科刑法條全文：
中華民國刑法第305條
以加害生命、身體、自由、名譽、財產之事恐嚇他人，致生危害
於安全者，處二年以下有期徒刑、拘役或九千元以下罰金。